臺灣新竹地方法院民事裁定  
111年度監宣字第259號
聲  請  人  彭依萍  

相  對  人  楊秀娥  

關  係  人  彭政豪  

            彭政寧  

            彭如柱  

上列當事人間改定監護人事件，本院裁定如下：
    主  文
改定彭依萍（女，民國00年0月0日生，身分證統一編號：Z00000
0000號）為受監護宣告之人彭如柱（男，民國00年0月0日生，身
分證統一編號：Z000000000號）之監護人。
指定彭政豪（男，民國00年0月00日生，身分證統一編號：Z0000
00000號）為會同開具財產清冊之人。
程序費用新臺幣壹仟元由受監護宣告人負擔。
    理  由
一、聲請意旨略以：聲請人之父即關係人彭如柱於民國110年間
    前經本院裁定為受監護宣告之人，並選定其配偶即相對人為
    其監護人。惟相對人經常因關係人彭如柱之繼承權、不動產
    等事項，受到關係人彭如柱之親戚打擾，故不適宜再繼續擔
    任關係人彭如柱之監護人，且為使相對人專心照顧關係人彭
    如柱，爰請准改由聲請人彭依萍擔任受監護宣告人彭如柱之
    監護人等語。
二、按有事實足認監護人不符受監護人之最佳利益，或有顯不適
    任之情事者，法院得依前條第一項聲請權人之聲請，改定適
    當之監護人，不受第1094條第1項規定之限制，為民法第110
    6條之1第1項所明定。此項規定依民法第1113條規定，於成
    年人之監護亦準用之。
三、聲請人主張關係人彭如柱前經本院於110年間裁定為受監護
    宣告，並由相對人任監護人等情，有聲請人提出戶籍謄本在
    卷可參，堪認屬實，合先敘明。而聲請人、相對人及關係人
    彭政豪、彭政寧即關係人彭如柱之配偶、子女皆到庭，故爰
    准聲請人所請，改由其任關係人彭如柱之監護人。
四、再按法院依民法第1094條第3項選定監護人或依第1106條及
    第1106條之1另行選定或改定監護人時，應同時指定會同開
    具財產清冊之人，民法第1094條第4項定有明文，且上開規
    定依民法第1113條之規定，於成年人之監護亦有所準用。本
    院審酌彭政豪係關係人彭如柱之子女，是由其擔任關係人彭
    如柱之會同開具財產清冊之人，並無不妥，爰裁定如主文第
    2項所示。又依同法第1099條之規定，於監護開始時，監護
    人彭依萍對於受監護宣告人彭如柱之財產，應會同開具財產
    清冊之人彭政豪於2個月內開具財產清冊並陳報法院，併此
    敘明。
五、依家事事件法第164條第2項，裁定如主文。
中　　華　　民　　國　　111 　年　　8 　　月　　10　　日
               家事法庭  法　　　官 許翠玲 
以上正本係照原本作成。
如對本裁定抗告，須於裁定送達後10日之不變期間內，向本院提
出抗告狀，並繳納抗告費新臺幣1,000元。
中　　華　　民　　國　　111 　年　　8 　　月　　10　　日
                         書　記　官　邱文彬